【裁判字號】    90,訴,2566
【裁判日期】    901228
【裁判案由】    偽造文書等
【裁判全文】
台灣台中地方法院刑事判決                          九十年度訴字第二五六六號
    公  訴  人  臺灣臺中地方法院檢察署檢察官
    被      告  戊○○
右列被告因偽造文書等案件，經檢察官提起公訴（八十九年度偵字第二三三六號、
九十年度偵字第一三七００號），本院判決如左：
    主  文
戊○○共同連續行使偽造信用卡，累犯，處有期徒刑壹年拾月。
扣案變造之「甲○○國民身分證」上黏貼之「戊○○」照片壹幀、變造之「癸○○國
民身分證」上黏貼之「丑○○」照片壹幀、如附表二所示偽造之信用卡捌張及於如附
表三所示特約商店消費時所偽造之「甲○○」、「癸○○」名義簽帳單之持卡人存根
聯共計伍張，及未扣案上開簽帳單特約商店存根聯上偽造之「甲○○」、「癸○○」
署押共伍枚，均沒收。
    事  實
一、戊○○（原名林志宏）前曾因違反麻醉藥品管理條例案件，於民國（下同）八十
    六年九月三十日，經臺灣基隆地方法院以八十六年度訴字第四五一號判處有期徒
    刑六月，於八十六年十一月二十四日確定，並於八十七年一月十五日易科罰金執
    行完畢；詎其仍不知悔改，與丑○○（俟到案後另行審結）共同謀議購買變造之
    身分證件及偽造之信用卡，冒他人名義刷卡購物後，再將購得之財物轉賣得款朋
    分，渠二人乃於八十九年十二月六日晚上，由戊○○以撥打跳蚤市場雜誌上所刊
    登身分證及信用卡買賣之廣告電話（號碼已不復記憶）方式，與一名姓名年籍不
    詳之人聯繫，並明知該名男子所持有甲○○及癸○○之國民身分證係來源不明之
    贓物，渠二人竟共同基於故買贓物之犯意聯絡，復與該名男子共同基於變造國民
    身分證之犯意聯絡，相約於同年月七日上午九時許，在台北火車站，由渠二人共
    同出資以變造之國民身分證一張新台幣（下同）三千元及偽造之信用卡一張五千
    元之代價，向該名男子購買，並依該名男子指示將渠二人之照片各一張及現金置
    於火車站內設置之置物箱內交付該名男子，而由該名男子於不詳時、地，以將甲○○之國民身分證換貼上開「戊○○照片」、癸○○之國民身分證換貼上開「丑
    ○○照片」之方式，加以變造，足以生損害於戶政機關核發國民身分證之正確性
    及甲○○、癸○○本人，並同時偽造如附表一所示之信用卡計六張，再由該名男
    子將上開變造完成之「甲○○國民身分證」、「癸○○國民身分證」各一張，及
    於不詳時、地偽造完成之信用卡六張擲回該置物箱內，由戊○○與丑○○再返回
    取走；嗣戊○○二人隨即南下，先於不詳時、地，由戊○○於如附表一編號一至
    四號所示偽造之信用卡背面簽名欄上偽簽「甲○○」之署押各一枚，另由丑○○
    於如附表一編號五、六號所示偽造之信用卡背面簽名欄上偽簽「癸○○」之署押
    各一枚，表示簽名者於信用卡有效期限內有權使用該信用卡之辨識及證明，足以
    生損害於甲○○、癸○○及真正持卡人；渠二人再共同基於行使偽造信用卡、行
    使變造國民身分證、行使偽造私文書及詐欺取財之概括犯意聯絡，連續在如附表
    三所示時間、地點，向如附表三地點欄所示三家特約商店之店員，連續持上開已
    換貼渠等照片變造完成之國民身分證及以如附表三使用之偽造信用卡欄所示之信
    用卡表示係甲○○、癸○○本人刷卡消費，且連續偽簽「甲○○」、「癸○○」
    之署押於信用卡簽帳單（一式二聯，即持卡人存根聯及特約商店存根聯）之持卡
    人簽名欄上（並以複寫方式於信用卡簽帳單第二聯特約商店存根聯上偽造簽名）
    ，並將偽造之信用卡簽帳單特約商店存根聯持交上開特約商店店員而行使之，表
    示其已向特約商店完成交易，並以此簽帳單表示向發卡銀行簽帳，作為特約商店
    向發卡銀行請款之用，致該特約商店誤信確有甲○○、癸○○消費，因而陷於錯
    誤而予刷卡消費如附表三盜刷之金額欄所示之金額，並交付如附表三詐取之財物
    欄所示之財物，致生損害於甲○○、癸○○及上開特約商店。嗣渠二人於詐得上
    開財物後，尚未變賣前（公訴人誤認渠等已將之出售而得款朋分花用），於八十
    九年十二月七日下午五時三十分許，前往址設台中市○○區○○路二段二六六號
    （公訴人誤載為台中市○○區○○路六九五號）全虹企業股份有限公司（以下簡
    稱全虹公司）南屯店，向店員寅○○購買先前戊○○佯為訂購之ＮＯＫＩＡ廠牌
    、八八五０型行動電話一支，並拿出前開偽造信用卡之其中一張予寅○○刷卡支
    付價款，尚未及在簽帳單上偽簽姓名之際，為埋伏員警查獲，此次詐購財物始未
    得逞，並扣得如附表一所示偽造之信用卡六張、變造之「甲○○國民身分證」、
    「癸○○國民身分證」各一張及前開渠等所詐購之財物（均業據被害人領回）。
二、戊○○於前開為警查獲而經臺灣臺中地方法院檢察署檢察官諭令三萬元交保後，
    猶不思悛悔，復於九十年七月三十一日，以撥打跳蚤市場雜誌上所刊登信用卡買
    賣之廣告電話方式，與一名姓名年籍不詳綽號「阿志」之成年男子聯繫，相約於
    九十年八月一日在台中市某不詳地點，以偽造之信用卡二張一萬元之價格交易，
    戊○○恐購得之信用卡無法成功刷卡消費，乃於九十年八月一日下午六時許，與
    「阿志」共同前往址設臺中市○○區○○路五三三號「家樂福量販店」，二人約
    定由「阿志」挑選貨物後，由戊○○持信用卡刷卡消費，俟消費完成後，再由「
    阿志」以七折價將該貨物買回；渠二人遂共同基於意圖為自己不法所有及行使偽
    造信用卡之犯意聯絡，進入上址「家樂福量販店」後，由「阿志」挑選總價值達
    五千四百零一元之貨物，於同日下午六時十五分許，在該店一樓處，由戊○○將
    現金一萬元交付「阿志」，「阿志」則將置有欲售予戊○○如附表二所示信用卡
    背面持卡人簽名欄上已簽「子○○」字樣之偽造信用卡二張，及另置有已遭人變
    造之「子○○國民身分證」、「丙○○國民身分證」各一張、電話卡一張、名片
    數張及當票二張等物之皮夾交予戊○○，並囑咐戊○○於購得貨物後於樓上碰面
    再以貨物價格七成折現；戊○○乃承前開行使偽造信用卡及詐欺取財之概括犯意
    ，持附表二編號一所示偽造之信用卡，向該量販店櫃檯人員詐購財物，經該櫃檯
    人員發覺信用卡有異，要求戊○○出示國民身分證，戊○○始將皮夾內置放之偽
    造之「子○○國民身分證」交付以供檢視，因該國民身分證上照片明顯非戊○○
    本人，旋為櫃檯人員識破並通知稽查人員壬○○報警查獲，戊○○此次詐購財物
    之犯行始未得逞（行使偽造信用卡犯行已屬既遂）。
二、案經臺中市警察局第四分局報告臺灣臺中地方法院檢察署檢察官偵查起訴。
    理  由
一、右揭事實業據被告戊○○於警訊、偵查中及本院審理時坦承不諱，核與同案被告
    丑○○於警訊、偵查中供述之犯罪事實相符，並經證人乙○○、寅○○、丁○○
    、癸○○、卯○○、楊鍾豪、壬○○、子○○等人於警訊或偵查中證述屬實，且
    有如附表三所示被告與丑○○於刷卡消費時所偽簽之簽帳單（持卡人存根聯）五
    張、台新銀行遭複製之信用卡客戶相關資料一紙及函一紙、聯邦商業銀行信用卡
    中心函一紙、慶豐商業銀行函一紙、華僑商業銀行信用卡服務部簡便行文表三紙
    、卡號基本資料查詢表三紙、個人基本資料查詢表一紙、丁○○、寅○○、乙○○所出具之責付代保管書三紙、於「家樂福量販店」購物未得逞而列印之統一發
    票影本五張在卷可稽，復有如附表一、二所示之偽造信用卡八張及變造之「甲○○國民身分證」、「癸○○國民身分證」、「子○○國民身分證」、「丙○○國
    民身分證」各一張扣案足稽，事證明確，被告犯行堪予認定。
二、茲查我國政府有鑒於台灣地區偽造信用卡消費詐財之案件屢見不鮮，為求有效遏
    止此一歪風之漫延，並對於犯罪者施以較高刑度之處罰，乃於九十年六月二十日
    經總統公布增訂刑法第二百零一條之一，並於同年六月二十二日生效。該條第二
    項係規定：「行使前項偽造、變造信用卡、金融卡、儲值卡或其他相類作為簽帳
    、提款、轉帳或支付工具之電磁紀錄物，或意圖供行使之用，而收受或交付於人
    者，處五年以下有期徒刑，得併科三萬元以下罰金。」。另查在信用卡背面持卡
    人姓名欄簽署姓名，乃不待依據習慣或特約，單從形事上觀察，即足以表示信用
    卡為簽名署押之人所申請使用之旨，應屬私文書。且於刷卡之簽帳單上簽署姓名
    ，除表示已收受特約商店所交付之交易標的物或消費標的，並確認該筆消費之憑
    證，具有表示法律上權利義務之證明，是簽帳單性質上除與收據相同以外，且係
    信用卡發卡銀行據此向簽帳人收款之憑證，亦屬私文書。又持信用卡交易，基本
    上於信用卡中心不依契約給付持卡人所消費之帳款予特約商店時，持卡人對於特
    約商店仍直接負有給付價金義務，從而持信用卡交易與通常之買賣，並無差異，
    僅在價金給付上由發卡銀行經由信用卡中心代為付帳，而發卡銀行經由信用卡中
    心給付特約商店價金時，則事後之權利關係發生變動，亦即由持卡人對於發卡銀
    行負擔給付價金債務而已，是持卡人與特約商店間之交易，乃係以信任關係為基
    礎的繼續性信用販賣契約，倘持卡人並無支付價金之意思與能力，向特約商店提
    示信用卡消費，係屬對特約商店店員施行詐欺；次按持信用卡交易後，店員交付
    予持卡人簽名之簽帳單係一式三聯或一式二聯，其中第一聯由持卡人簽名後（同
    時複寫第二、三聯），即由特約商店交持卡人收執，係表明持卡人同意依照信用
    卡使用約定，一經使用或訂購物品均應按所示之全部金額，付款予發卡銀行，故
    持卡人於該簽帳單簽名之用意與票據背書大致相同，皆係對所簽之金額表示負責
    之意，具有私文書之性質，其中第二聯、第三聯則由持卡人提出交付予特約商店
  ，特約商店將第二聯存查，第三聯則轉交由聯合信用卡中心存查，合先敘明。是
    被告戊○○及同案被告丑○○於本件前開事實一部分，提供渠等相片供該名不詳
    男子變造他人國民身分證（贓物）各一張後故買之，並在購得之偽造信用卡背面
    偽簽他人之署押，再持該變造之國民身分證及購得之偽造信用卡至特約商店刷卡
    消費，並於簽帳單上偽造他人署押後提出於特約商店，使店員陷於錯誤而交付財
    物，被告戊○○於前開事實二部分，係向綽號「阿志」之男子購買偽造之信用卡
    ，並持該信用卡至特約商店刷卡消費而行使偽造信用卡，後因遭店員識破而未詐
    得財物，是核被告所為係犯刑法第二百零一條之一第二項之行使偽造信用卡罪及
    同法第二百十六條、第二百十二條之行使變造國民身分證罪、同法第二百十七條
    第一項之偽造署押罪（指在偽造信用卡背面單純偽造署押）、同法第二百十六條
    、第二百十條之行使偽造私文書罪、同法第三百三十九條第一項、第三項之詐欺
    取財罪、詐欺取財未遂罪及同法第三百四十九條第二項之故買贓物罪。被告戊○○與同案被告丑○○間就故買贓物、偽造署押、行使偽造信用卡、行使變造國民
    身分證、行使偽造私文書、詐欺取財犯行部分，被告戊○○、同案被告丑○○與
    該不詳姓名男子間就變造國民身分證犯行部分，被告戊○○與綽號「阿志」之男
    子間就行使偽造信用卡、詐財取財部分，均各有犯意聯絡及行為分擔，均為共同
    正犯。又被告在簽帳單上偽簽「甲○○」署押之行為，係偽造簽帳單私文書之部
    分行為，另其變造駕駛執照、偽造簽帳單之私文書等低度行為，均為行使之高度
    行為所吸收，均不另論罪。再其所犯上開先後多次行使偽造信用卡、偽造署押、
    行使變造國民身分證、行使偽造私文書、詐欺取財（含二次詐欺未遂犯行）之犯
    行，均各時間緊密，方法相同，且犯罪構成要件相同之罪名，顯均係基於概括之
    犯意反覆為之，為連續犯，均應分別依刑法第五十六條之規定論以一既遂罪，並
    加重其刑。又其所犯連續行使偽造信用卡、連續行使變造國民身分證、連續偽造
    署押、連續行使偽造私文書、連續詐欺取財、故買贓物等罪間，有方法、結果之
    牽連關係，為牽連犯，應依刑法第五十五條之規定，從一重之連續行使偽造信用
    卡罪處斷。公訴意旨就被告戊○○所犯行使變造國民身分證部分犯行，誤認係犯
    行使「偽造」國民身分證罪，雖有未洽，但仍係犯刑法第二百十六條、第二百十
    二條之罪，起訴法條尚無錯誤，並無變更起訴法條之問題（參見最高法院八十三
    年度台上三一四三號判決）。此外公訴意旨就被告戊○○所犯於偽造信用卡背面
    單純偽造署押之行為，雖已於犯罪事實欄中敘及，惟漏未引用該法條為論罪法條
    ，附此敘明。被告戊○○（原名林志宏）前曾因違反麻醉藥品管理條例案件，於
    八十六年九月三十日，經臺灣基隆地方法院以八十六年度訴字第四五一號判處有
    期徒刑六月，於八十六年十一月二十四日確定，並於八十七年一月十五日易科罰
    金執行完畢後，五年以內再犯本件有期徒刑以上之罪，為累犯，應依刑法第四十
    七條規定加重其刑，並遞加重之。爰審酌被告犯罪之動機、目的、手段、其品性
    及智識程度、與丑○○盜刷偽造信用卡之金額共計為四萬八千二百元，所生之損
    害尚非重大，且該詐得之財物均業據被害人領回，及其犯後坦承犯行，態度良好
    等一切情狀，量處如主文所示之刑，以示懲儆。
三、扣案變造之「甲○○國民身分證」上黏貼之「戊○○」照片一幀、變造之「癸○○國民身分證」上黏貼之「丑○○」照片一幀，為被告戊○○與共同正犯丑○○
    所有，供犯罪所用之物，均依刑法第三十八條第一項第二款宣告沒收；另扣案之
    被告戊○○與共同正犯丑○○於如附表三所示特約商店消費時所偽造之「甲○○
    」、「癸○○」名義簽帳單持卡人存根聯共五張，皆屬被告戊○○與丑○○所有
    並為其等犯罪所得之物，均依刑法第三十八條第一項第三款宣告沒收；又前開五
    筆簽帳單之第二聯特約商店存根聯已交付各特約商店，已非被告等所有，然其上
    偽造之「甲○○」、「癸○○」署押共五枚，均應依刑法第二百十九條宣告沒收
    。再扣案如附表一、二所示偽造之信用卡共計八張，均應依修正後刑法第二百零
    五條之規定宣告沒收。至上開簽帳單持卡人存根聯上偽造「甲○○」、「癸○○
    」署押共計五枚及如附表一所示偽造之信用卡背面偽造「甲○○」、「癸○○」
    署押共計六枚，因各係五張簽帳單持卡人存根聯與六張偽造信用卡本體之一部，
    均已不能獨自割裂而分別沒收，自不另再為沒收之諭知，併此敘明。
四、公訴意旨另以：被告戊○○於九十年七月三十一日，向綽號「阿志」之男子，以
    一萬元之價格，除購得如附表二所示之偽造信用卡二張外，復購得「丙○○國民
    身分證」及貼有「阿志」照片之偽造「子○○國民身分證」各一張，而戊○○明
    知該二張國民身分證，為來源不明之贓物，猶連續加以故買，並與「阿志」基於
    犯意之聯絡，除共同行使偽造信用卡及詐欺取財未遂外，復取出偽造之「子○○
    國民身分證」交付該量販店之櫃檯人員檢視而行使之，認被告此部分行為另涉犯
    刑法第三百四十九條第二項之故買贓物罪及行使變造國民身分證罪等語；然訊據
    被告戊○○否認涉有此部分犯行，辯稱：伊僅有以一萬元之代價向「阿志」購買
    信用卡二張，並未購買身分證，且伊係在櫃檯人員向伊要求出示身分證件時，始
    在「阿志」所交予伊之皮夾內看到該張「子○○國民身分證」而出示予櫃檯人員
    檢視等語；經查：被告於偵查中及本院審理時均以其未向「阿志」購買國民身分
    證等語為辯，且本院審理中當庭勘驗扣案之偽造「子○○國民身分證」及「丙○○國民身分證」，其上所貼之照片均非被告，有本院審理筆錄一份在卷足稽，是
    被告倘確有購買與該二張署名為「子○○」之偽造信用卡相同姓名之「子○○國
    民身分證」，依被告前於上開事實一之犯罪經驗，應會要求「阿志」將該國民身
    分證上之照片預先換貼為其自己之照片，以免行使時為人所識破，故其上揭辯稱
    尚堪採信；再被告取得該國民身分證之情況係「阿志」將之置於皮夾內而將皮夾
    丟予被告自行拿取皮夾內之信用卡行使，此業據證人壬○○於偵查中證述屬實（
    詳台灣台中地方法院檢察署九十年度偵字第一三七００號第一二一頁），是被告
    既係在應櫃檯人員要求而出示證件之情況下，始翻找該皮夾後出示該張國民身分
    證，難認被告確係在知悉該國民身分證為偽造而故買或收受，並進而故為行使；
    此外，復查無任何積極證據可資證明被告有何公訴人所指此部分之犯行，因公訴
    人認此部分與前揭論罪科刑之事實有方法、結果牽連關係之裁判上一罪關係，乃
    不另為無罪之諭知。
據上論斷，應依刑事訴訟法第二百九十九條第一項前段，刑法第二十八條、第五十六
條、第二百零一條之一第二項、第二百十六條、第二百十條、第二百十二條、第二百
十六條、第二百十七條第一項、第三百三十九條第一項、第三百四十九條第二項、第
五十五條、第四十七條、第二百零五條、第二百十九條、第三十八條第一項第二款、
第三款，罰金罰鍰提高標準條例第一條前段，判決如主文。
中      華      民      國    九十      年     十二     月    二十八    日
                                臺灣臺中地方法院刑事第六庭
                                        法  官  許  月  馨
右正本證明與原本無異。
如不服本判決，應於判決送達後十日內向本院提出上訴狀，上訴於臺灣高等法院臺中
分院( 須附繕本 )。
                                    書記官
中    華    民    國      九十      年       十二      月     二十八    日
附表一
┌──┬────────┬──┬───┬────────────────┐
│編號│品            名│數量│信用卡│備                            註│
│    │                │    │背面偽│                                │
│    │                │    │造之署│                                │
│    │                │    │押    │                                │
├──┼────────┼──┼───┼────────────────┤
│一  │偽造華僑銀行信用│一張│「吳敏│上開卡號原持有人係庚○○。      │
│    │卡（卡號00000000│    │嘉」簽│                                │
│    │00000000號）    │    │名一枚│                                │
├──┼────────┼──┼───┼────────────────┤
│二  │偽造華僑銀行信用│一張│「吳敏│上開卡號原持有人係辛○○。      │
│    │卡（卡號00000000│    │嘉」簽│                                │
│    │00000000號）    │    │名一枚│                                │
├──┼────────┼──┼───┼────────────────┤
│三  │偽造台新銀行信用│一張│「吳敏│上開卡號原持有人係楊鍾豪。      │
│    │卡（卡號00000000│    │嘉」簽│                                │
│    │00000000號）    │    │名一枚│                                │
├──┼────────┼──┼───┼────────────────┤
│四  │偽造慶豐銀行信用│一張│「吳敏│上開卡號原為聯邦銀行發行，原持有│
│    │卡（卡號00000000│    │嘉」簽│人係己○○。                    │
│    │00000000號）    │    │名一枚│                                │
├──┼────────┼──┼───┼────────────────┤
│五  │偽造台新銀行信用│一張│「許智│上開卡號原持有人係卯○○。      │
│    │卡（卡號00000000│    │凱」簽│                                │
│    │00000000號）    │    │名一枚│                                │
├──┼────────┼──┼───┼────────────────┤
│六  │偽造華僑銀行信用│一張│「許智│上開卡號原持有人係辰○○。      │
│    │卡（卡號00000000│    │凱」簽│                                │
│    │00000000號）    │    │名一枚│                                │
└──┴────────┴──┴───┴────────────────
附表二
┌──┬────────┬──┬───┬────────────────┐
│編號│品            名│數量│信用卡│備                            註│
│    │                │    │背面署│                                │
│    │                │    │名之持│                                │
│    │                │    │卡人  │                                │
├──┼────────┼──┼───┼────────────────┤
│一  │偽造台新銀行新光│一張│子○○│上開卡號原持有人係莊耿坤。      │
│    │三越聯名信用卡（│    │      │                                │
│    │卡號000000000000│    │      │                                │
│    │4111號）        │    │      │                                │
├──┼────────┼──┼───┼────────────────┤
│二  │偽造台北銀行信用│一張│子○○│上開上號原持有人係林秋娥。      │
│    │卡（卡號00000000│    │      │                                │
│    │00000000號）    │    │      │                                │
└──┴────────┴──┴───┴────────────────┘
附表三
┌──┬────┬──────┬───┬─────┬─────┬────┐
│編號│時    間│地        點│簽帳單│盜刷之金額│詐取之財物│行使者及│
│    │        │（特約商店及│上偽造│（新臺幣  │          │使用之偽│
│    │        │店員）      │之署押│  ：元）  │          │造信用卡│
├──┼────┼──────┼───┼─────┼─────┼────┤
│一  │89/12/07│全虹通信台中│「吳敏│１２０００│NOKIA8210 │由戊○○│
│    │12:35   │繼光店（設台│嘉」之│          │行動電話及│持偽造之│
│    │        │中市中區中山│署押二│          │其配件（價│台新銀行│
│    │        │路六十號一樓│枚（即│          │值１１１０│信用卡、│
│    │        │、店員：林淑│簽名於│          │０元）、和│卡號４５│
│    │        │娟）        │簽帳單│          │信電信補充│７９６１│
│    │        │            │上，並│          │卡三張（二│０００８│
│    │        │            │以複寫│          │張各３００│１６４６│
│    │        │            │方式於│          │元、一張６│０９號行│
│    │        │            │該簽帳│          │００元）  │使。    │
│    │        │            │單第二│          │          │        │
│    │        │            │聯上偽│          │          │        │
│    │        │            │造簽名│          │          │        │
│    │        │            │）    │    │          │        │
├──┼────┼──────┼───┼─────┼─────┼────┤
│二  │89/12/07│同右        │「許智│１５００  │遠傳通訊補│由丑○○│
│    │12:41   │            │凱」署│          │充卡三張（│持偽造之│
│    │        │            │押二枚│          │二張各３０│華僑銀行│
│    │        │            │（簽名│          │０元、一張│信用卡、│
│    │        │            │於簽帳│          │５００元）│卡號４５│
│    │        │            │單上，│          │、手機皮套│６３２９│
│    │        │            │並以複│          │一個（價值│０２９０│
│    │        │            │寫方式│          │４００元）│１５５５│
│    │        │            │於該簽│          │。        │１２號行│
│    │        │            │帳單之│          │          │使。    │
│    │        │            │第二聯│          │          │        │
│    │        │            │上偽造│          │          │        │
││        │            │簽名）│          │          │        │
├──┼────┼──────┼───┼─────┼─────┼────┤
│三  │89/12/07│聯華電信台中│「吳敏│９８００  │ NOKIA8810│由戊○○│
│    │13:21   │三民店（設台│嘉」署│          │型行動電話│持偽造之│
│    │        │中市北區三民│押二枚│          │一支。    │台新銀行│
│    │        │路三段一九四│（簽名│          │          │信用卡、│
│    │        │之一號、店員│於簽帳│          │          │卡號４５│
│    │        │：乙○○）  │單上，│          │          │７９６１│
│    │        │            │並以複│          │          │０００８│
│    │        │            │寫方式│          │          │１６４６│
│    │        │            │於該簽│          │          │０９號行│
│    │        │            │帳單之│          │          │使。    │
│    │        │            │第二聯│          │          │        │
│    │        │            │上偽造│        │          │        │
│    │        │            │簽名）│          │          │        │
├──┼────┼──────┼───┼─────┼─────┼────┤
│四  │89/12/07│全虹通訊南屯│「許智│９９００  │ NOKIA8210│由丑○○│
│    │14:46   │店（設台中市│凱」署│          │型行動電話│持偽造之│
│    │        │南屯區○○路│押二枚│          │一支。    │華僑銀行│
│    │        │六九五號、店│（簽名│          │          │信用卡、│
│    │        │員：寅○○）│於簽帳│          │          │卡號４５│
│    │        │            │單上，│          │          │６３２９│
│    │        │            │並以複│          │          │０２９０│
│    │        │            │寫方式│          │          │１５５５│
│    │        │            │於該簽│          │          │１２號行│
│    │        │            │帳單之│          │          │使。    │
│    │        │            │第二聯│          │          │        │
│    │        │            │上偽造│          │          │        │
│    │        │            │簽名）│          │          │        │
├──┼────┼──────┼───┼─────┼─────┼────┤
│五  │89/12/07│同右        │「吳敏│１５０００│國際牌GD92│由戊○○│
│    │14:49   │            │嘉」署│          │型行動電話│持偽造之│
│    │        │            │押二枚│          │一支。    │華僑銀行│
│    │        │            │（簽名│          │          │信用卡、│
│    │        │            │於簽帳│          │          │卡號４５│
│    │        │            │單上，│          │          │６３２９│
│    │        │            │並以複│          │          │０２９０│
│    │        │            │寫方式│          │          │１５６７│
│    │        │            │於該簽│          │          │００號行│
│    │        │            │帳單之│          │          │使。    │
│    │        │            │第二聯│          │          │        │
│    │        │            │上偽造│          │          │        │
│    │        │            │簽名）│          │          │        │
└──┴────┴──────┴───┴─────┴─────┴────┘


司法院資訊處製作；財團法人民間司法改革基金會備份。
